vi: Hướng phanh tay: Ngang; Kéo về phía trước/kéo lùi; Kéo lên; Dọc; Khác
sl-SI: Usmerjenost ročne zavore: Vodoravno; Poteg k sebi/poteg nazaj; Poteg navzgor; Navpično; Drugo
bg-BG: Ориентация на ръчната спирачка: Хоризонтален; Дърпане към себе си/назад; Дърпане нагоре; Вертикален; Друго
zh-TW: 手煞車方向: 水平; 向內拉/向後拉; 向上拉; 垂直; 其他
tr: El freninin yönü: Yatay; Kendine/geriye çekme; Yukarı çekme; Dikey; Diğer
es: Orientación del freno de mano: Horizontal; Hacia el cuerpo/hacia atrás; Hacia arriba; Vertical; Otra
ko: 핸드브레이크 방향: 수평; 당김/뒤로 당김; 위로 당김; 수직; 기타
ja: ハンドブレーキの向き: 水平; 手前に引く; 引き上げる; 垂直; その他
ro-RO: Orientarea frânei de mână: Orizontal; Tragere în față/tragere în spate; Tragere în sus; Vertical; Altele
sv: Handbromsens orientering: Horisontell; Dra mot/dra bakåt; Dra uppåt; Vertikal; Övrigt
fr: Orientation du frein à main: Horizontale; Tirer vers soi/tirer en arrière; Tirer vers le haut; Verticale; Autre
it: Orientamento del freno a mano: Orizzontale; Tira in avanti/tira indietro; Tira su; Verticale; Altro
pt-PT: Orientação do travão de mão: Horizontal; Puxar na sua direção/para trás; Puxar para cima; Vertical; Outra
ru: Ориентация ручного тормоза: Горизонтальный; На себя/назад; Вверх; Вертикальный; Другое
de: Ausrichtung der Handbremse: Horizontal; Heranziehen/Zurückziehen; Nach oben ziehen; Vertikal; Sonstige
hr-HR: Orijentacija ručne kočnice: Vodoravno; Povlačenje prema sebi / povlačenje unazad; Povlačenje prema gore; Okomito; Ostalo
hu: Kézifék iránya: Vízszintes; Maga felé / hátra húzható; Felfelé húzható; Függőleges; Egyéb
zh-CN: 手刹方向: 水平; 向前拉/向后拉; 向上拉; 垂直; 其他
cs: Orientace ruční brzdy: Horizontální; Přitažení k sobě / dozadu; Vytažení nahoru; Vertikální; Jiná
lt-LT: Rankinio stabdžio orientacija: Horizontalus; Traukti į save / atgal; Traukti aukštyn; Vertikalus; Kita
en: Handbrake orientation: Horizontal; Pull-towards/pull-back; Pull-up; Vertical; Other
nl: Handrem oriëntatie: Horizontaal; Trekken/achteruit trekken; Omhoog trekken; Verticaal; Overig
pt-BR: Orientação do freio de mão: Horizontal; Puxar para si/para trás; Puxar para cima; Vertical; Outra
sk-SK: Orientácia ručnej brzdy: Horizontálna; Ťah k sebe/dozadu; Ťah nahor; Vertikálna; Iné
el: Προσανατολισμός χειρόφρενου: Οριζόντιο; Τράβηγμα προς τα εμπρός/πίσω; Τράβηγμα προς τα πάνω; Κάθετο; Άλλο
da: Retning af håndbremse: Vandret; Træk imod/træk tilbage; Træk op; Lodret; Andet
fi: Käsijarrun suunta: Vaakasuora; Vedetään kohti / taaksepäin; Vedetään ylös; Pystysuora; Muu
th: การวางแนวเบรกมือ: แนวนอน; ดึงเข้าหา/ดึงกลับ; ดึงขึ้น; แนวตั้ง; อื่นๆ
pl: Orientacja hamulca ręcznego: Pozioma; Ciągnięcie do siebie / do tyłu; Ciągnięcie do góry; Pionowa; Inne
nb: Håndbremsens orientering: Horisontal; Trekk mot / trekk tilbake; Trekk opp; Vertikal; Annet